臺灣臺北地方法院刑事判決　　　　　　　　　　　　九十二年度訴字第二０六三號
　　公　訴　人　臺灣臺北地方法院檢察署檢察官
　　被　　　告　丙○○
　　指定辯護人　本院公設辯護人　曾德榮
右列被告因公共危險等案件，經檢察官聲請簡易判決處刑（九十二年度偵字第一五二
二二號），本院改依通常訴訟程序審理，判決如左：
    主  文
丙○○漏逸煤氣，致生公共危險，處有期徒刑陸月，如易科罰金以參佰元折算壹日，
緩刑肆年。
    事  實
一、丙○○因與其妻乙○○（現已離婚）感情不睦，竟於民國九十二年七月三日凌晨
    零時許，酒後未致心神喪失或精神耗弱前往台北市○○區○○路五八一巷三十九
    號其妻之娘家即乙○○之兄嫂甲○○○住處敲門，要求其妻之父、母、兄嫂外出
    與其理論，因丙○○酒意甚濃（嗣經測量呼氣酒精濃度為每公升０．六六毫克）
    ，無人理會。丙○○為使屋內之人外出與其理論，竟基於放火燒燬現供人使用之
    該住宅之意圖，乃繞至上址後門，向屋內之甲○○○等人恐嚇稱：「你們再不出
    來，我就要放火燒死你們。」等語。以此加害他人生命、財產方法脅迫甲○○○
    等人行無義務之事，旋即拔去甲○○○屋後桶裝瓦斯管線，並轉開瓦斯桶之開關
    ，漏逸煤氣，為預備放火之行為，致該屋後之巷子內充滿濃濃煤氣，而生公共危
    險。乙○○、甲○○○等人聽到煤氣漏逸之嘶嘶聲，並聞到濃濃之煤氣味，心生
    畏懼，不得不外出，致生公共危險。幸經在場其他民眾關閉瓦斯桶開關，並報警
    當場將丙○○逮獲。
二、案經甲○○○訴由台北市政府警察局移送臺灣臺北地方法院檢察署檢察官偵查起
    訴。
    理  由
一、訊據被告坦承右揭犯行，陳稱：伊與酒醉，要與伊之岳父母理論夫妻吵架之事，
    無意放火傷人，只是要他們出來把事情說清楚，伊做錯事，非常後悔等語，核與
    告訴人及在場目擊之證人乙○○、吳淑靜（甲○○○之媳）、張誌明（逮捕被告
    之警員）於警詢及偵訊中所供互核相符，並有被告所是認之現場相片四張，及酒
    精濃度測試表在卷可證，事證明確，本件被告之犯行明確，洵堪認定。
二、按煤氣中含有一氧化碳，吸入過量將導致人畜窒息，且煤氣為易燃物，遇微火即
    得引燃，巨量甚至引致爆炸，足以危害公眾生命、身體、財產之安全，而致生公
    共危險，此為眾所週知。又被告行為時因與前妻有所誤會，處於憤怒之情緒，酒
    後自三重乘計程車前往犯罪地點往找岳父母理論，因不獲理采進而有脅迫及漏逸
    煤氣之舉，足證被告當時揚言放火，應非僅止於脅迫，而有放火燒燬現供人使用
    氣流通，自燃之可能性甚低，應認被告尚僅止於預備放火之階段，尚未進至著手
    ，而其脅迫放火之目的在迫使甲○○○等開門與之理論，非僅止於單純之恐嚇，
    故核被告所為，係犯刑法第三百零四條第一項之強制罪、第一百七十七條之漏逸
    煤氣罪、第一百七十三條第五項之預備放火燒燬現供人使用之住宅罪。被告脅迫
    甲○○○等部分，公訴人認係犯刑法第三百零五條之恐嚇罪，容或有所誤會，起
    訴之法條應予變更。又被告以一脅迫行為，使屋內莊金蓮等數人行無義務事，為
    同種之想像競合犯。公訴人於起訴書雖認放火部分係犯刑法第一百七十三條第三
    項、第一項之未遂犯，惟於審判中業已更正為預備犯。被告以一行為觸犯預備放
    火罪及漏逸煤氣罪，為異種之想像競合犯，依刑法第五十五條規定，應從較重之
    漏逸煤氣罪處斷。又所犯強制罪與漏逸煤氣罪間，有方法結果之牽連關係，依刑
    法第五十五條之規定，亦從較重之漏逸煤氣罪處斷。再查被告於經警逮捕後，酒
    測值達零點六六，惟被告自承當日係自三重市乘計程車前往犯罪地點，下車時有
    付錢及找零，因而堪認被告行為時之精神狀態，對於外界事物之理解程度，並無
    減弱，自難認有精神耗弱之減輕事由。
三、爰審酌被告因家庭糾紛，深受剌激（其現已與乙○○離婚），於酒後一時失控而
    觸法，犯罪後認罪，並甚表悔悟，其前妻乙○○於偵查中亦表示被告本性不壞，
    係誤會伊有外遇才會如此等語，所幸漏逸之煤氣係漏逸在屋外，非在密閉空間，
    氣爆之危險性較低，危害較輕等情，量處如主文所示之刑，並諭知易科罰金之折
    算標準。又被告未曾受有期徒刑以上刑之宣告，有台灣高法院被告全國前案紀錄
    表在卷可稽，經此教訓應知所警愓，無再犯之虞，本院認所處之刑以暫不執行為
    當，爰併宣告緩刑四年，以勵自新。
據上論斷，應依刑事訴訟法第四百五十二條、第二百九十九條第一項前段、第三百條
，刑法第一百七十七條、第五十五條、第三百零四條第一項、第一百七十三條第四項
、第一項、第四十一條第一項前段、第七十四條第一款，罰金罰鍰提高標準條例第一
條前段、第二條前段判決如主文。
本案經檢察官劉承武到庭執行職務。
中　　　華　　　民　　　國　　九十三　　年　　　五　　　月　　六　　　　日
                          臺灣臺北地方法院刑事第一庭
                          　　審判長法　官　陳興邦
                          　　　　　法　官　唐于智
　　                                法　官  劉亭柏
右正本證明與原本無異
如不服本判決應於送達後十日內向本院提出上訴狀
                                  　書記官  羅欣宜
中　　　華　　　民　　　國　　九十三　　年　　　五　　　月　　 十二 　　日
附錄本案論罪科刑法條全文
中華民國刑法第一百七十三條
(放火或失火燒燬現住建築物及交通工具罪)
放火燒燬現供人使用之住宅或現有人所在之建築物、礦坑、火車、電車或
其他供水、陸、空公眾運輸之舟、車、航空機者，處無期徒刑或七年以上
有期徒刑。
失火燒燬前項之物者，處一年以下有期徒刑、拘役或五百元以下罰金。
第一項之未遂犯罰之。
預備犯第一項之罪者，處一年以下有期徒刑、拘役或三百元以下罰金。
中華民國刑法第一百七十七條
(漏逸或間隔氣體罪)
漏逸或間隔蒸氣、電氣、煤氣或其他氣體，致生公共危險者，處三年以下
有期徒刑、拘役或三百元以下罰金。
因而致人於死者，處無期徒刑或七年以上有期徒刑。致重傷者，處三年以
上十年以下有期徒刑。
中華民國刑法第三百零四條
(強制罪)
以強暴、脅迫使人行無義務之事或妨害人行使權利者，處三年以下有期徒
刑、拘役或三百元以下罰金。
前項之未遂犯罰之。
